臺灣臺東地方法院民事裁定
111年度東原簡字第20號
原      告  黃吉良  



法定代理人  黃進財  
訴訟代理人  徐瑞晃律師(財團法人法律扶助基金會指派)
上列原告與被告林紹華間請求損害賠償事件，原告提起刑事附帶
民事訴訟，經本院刑事庭以110年度原交附民字第15號移送前來
，原告於本院追加蕭嘯峯為被告，本院裁定如下：
    主  文
原告應於收受本裁定正本後5日內補繳裁判費新臺幣1,770元，逾
 期不補繳即駁回追加之訴。
    理  由
一、按刑事法院依刑事訴訟法第504條第1項以裁定將附帶民事訴
    訟移送同院民事庭，依同條第2項規定，固應免納裁判費。
    然所應免納裁判費之範圍，以移送前之附帶民事訴訟為限，
    一經移送同院民事庭，即應適用民事訴訟法之規定。如原告
    於移送民事庭後，為訴之變更、追加或擴張應受判決事項之
    聲明，超過移送前所請求之範圍者，就超過移送前所請求之
    範圍部分，仍有繳納裁判費之義務（最高法院76年台上字第
     781號判決要旨參照）；如於移送民事庭後，為當事人之追
    加，即應預納裁判費，此為起訴必須具備之程式（最高法院
    90年度台抗字第395號裁定意旨參照）。又提起民事訴訟，
    應依民事訴訟法第77條之13規定，按訴訟標的價額繳納裁判
    費，此為必備之程式；原告之訴，有起訴不合程式之情形者
    ，法院應以裁定駁回之，但其情形可以補正者，審判長應定
    期間先命補正，則為民事訴訟法第249條第1項第6款所明定
    。
二、經查，原告於本院刑事案件（下稱系爭刑事案件），依侵權
    行為損害賠償法律關係對被告林紹華提起刑事附帶民事訴訟
    ，原聲明：㈠被告應給付原告新臺幣（下同）60萬6,200元，
    及自起訴狀繕本送達翌日起至清償日止按週年利率百分之五
    計算利息（下稱遲延利息）；㈡願供擔保，請准宣告假執行
    （見本院110年度原交附民字第15號卷第5頁），嗣經本院刑
    事庭裁定移送後，原告於民國111年7月18日具狀追加蕭嘯峯
    為被告，並變更其聲明為請求被告林紹華與追加被告蕭嘯峯
    應連帶給付原告16萬6,680元及遲延利息。而查，原告所追
    加之被告蕭嘯峯本非系爭刑事案件之被告，原告於刑事庭裁
    定移送前來後，再追加其為被告，即應適用民事訴訟法之規
    定，應就追加被告部分依民事訴訟法規定繳納裁判費。至於
    原告固援引上揭最高法院76年台上字第781號裁判要旨，主
    張其請求連帶給付之金額，未逾原聲明金額，既未超過移送
    前之聲明範圍，原告無需繳納裁判費等語。然原告既於民事
    庭追加被告，依上開裁判要旨及說明，係屬追加當事人的訴
    之追加，就追加被告部分自應繳納裁判費，原告所援引最高
    法院裁判之事實係移送後就相同當事人為擴張請求之聲明，
    旨在說明就超過移送前請求範圍部分，仍有繳納裁判費之義
    務，核與本件追告被告之情形不同，無從比附援引，原告此
    部主張容有誤會。
三、承上，原告追加蕭嘯峯為被告，請求其與被告林紹華連帶給
    付之金額為16萬6,680元，依民事訴訟法第77條之13規定，
    應徵第一審裁判費1,770元，茲依民事訴訟法第249條第1項
    但書之規定，限原告於收受本裁定送達5日內補繳，逾期不
    繳，即駁回該追加之訴，特此裁定。　
中　　華　　民　　國　　111 　年　　7 　　月　　20　　日
                  民事第一庭　法  官　楊憶忠
以上正本證明與原本無異。
本裁定不得抗告。
中　　華　　民　　國　　111 　年　　7 　　月　　21　　日
            　　　　　　　　　書記官  蘇美琴